# 有限责任公司转制股份有限公司验资

提问人：寒江雪 71 时间：2014-09-13 16:06:47
未分配利润、盈余公积是要转到资本公积里的。

回答人：chenyiwei
赞同此观点。这是为了衡量发起人对股份公司的初始投入，也是为了将该初始投入固化下来，避免日后股东再以利润分配等方式将原先滚存的留存收益分走。

提问人：yahmm 时间：2014-09-14 17:17:29
不是变更，应为新设

回答人：chenyiwei
法律上认为是公司组织形式的变更，应办理变更登记。有些地方的工商机关按设立登记办理是不规范的。

提问人：安好 时间：2015-09-14 08:32:09
请问现在有限责任公司转制股份有限公司，工商局还需要验资报告吗？谢谢

回答人：chenyiwei
工商方面对大部分行业都不再需要验资报告。但请注意：验资报告的使用者不限于工商一家。实际操作中，这类情况多数还是出具验资报告的，主要用于在申报IPO或新三板挂牌时证明历史沿革的完整性和无瑕疵。